臺灣桃園地方法院刑事判決　　　　　　　　　　　　　九十一年度訴緝字第七號
　　公　訴　人　臺灣桃園地方法院檢察署檢察官
　　被　　　告　甲○○
右列被告因毒品危害防制條例案件，經檢察官提起公訴（九十年度毒偵字第一五一九
）及移送併案審理（九十年度毒偵字第二○○五號、九十年度毒偵第二○六二號、九
十年度毒偵字第三六○三號、九十一年度毒偵字第一二○一號、三六○三號），本院
判決如左：
    主  文
甲○○連續施用第一級毒品，累犯，處有期徒刑壹年。扣案之第一級毒品海洛因淨重
零點零柒公克、海洛因殘渣袋壹個及含有第一級毒品海洛因殘渣之菸灰毛重零點壹公
克，均沒收銷燬之。扣案之注射針筒肆支、注射用橡皮筋壹條沒收。
    事  實
一、甲○○前於民國八十六年間因違反麻醉藥品管理條例案件，經本院以八十六年度
    易字第五一二二號判處有期徒刑七月，於八十七年四月十四日確定，甫於八十八
    年二月二十一日執行完畢。詎於毒品危害防制條例修正公布後，送監執行前之八
    十七年七月間，甲○○又因施用毒品案件，經裁定送觀察、勒戒後，認無繼續施
    用毒品之傾向，由臺灣桃園地方法院檢察署檢察官於民國八十七年八月十四日，
    以八十七年度偵字第一○九三七號為不起訴處分。但甲○○仍無戒除毒癮，於八
    十九年間，再因施用第一、二級毒品案件，經本院裁定送觀察、勒戒後，認有繼
    續施用毒品之傾向，先送強制戒治，並由臺灣桃園地方法院檢察署檢察官提起公
    訴，嗣經本院以八十九年度訴字第九八四號分別判處有期徒刑八月（第一級毒品
    部分）、四月（第二級毒品部分），合併定應執行有期徒刑十一月，於九十年二
    月十七日確定。惟被告仍不知悔改，復基於施用第一級毒品海洛因之概括犯意，
    自九十年二月下旬至九十一年五月十三日止，連續在桃園縣境內等處施用第一級
    毒品海洛因，為警分別於附表所示之時間、地點查獲，並分別扣得附表所示之物
    。
二、案經桃園縣警察局、臺北市政府警察局南港分局移送，及桃園縣警察局桃園分局
    、臺北縣警察局新莊分局報告臺灣桃園地方法院檢察署檢察官偵查起訴。
    理  由
一、右揭犯罪事實，業據被告甲○○坦承不諱，且被告於附表所示時、地為警後，分
    別經警採集之尿液送臺北市立療養院、臺北縣政府衛生局及桃園縣政府衛生局檢
    驗結果，均確呈嗎啡陽性反應，此有桃園縣衛生局不法藥物尿液檢定書三紙（參
    九十年度毒偵字第一五一九號卷第三十三頁、九十年度毒偵字第三六○三號第五
    十五頁、九十一年毒偵字第一二○一號卷第四十頁）、臺北市立療養院煙毒尿液
    檢驗報告書一紙（參九十年度毒偵字第二六○二號卷第五十頁）、臺北縣政府衛
    生局尿液煙毒檢驗成績書一紙（參本院九十年度訴字第九九○號卷第二十一頁）
    附卷可稽，此外，復有附表所示之物扣案可證。且扣得之毒品，確為第一級毒品
    海洛因，復有法務部調查局九十年十月四日（九○）陸（一）字第九○一七九四
    八號號（參同上第三六○三號偵卷第五十九頁）、九十一年六月四日調科壹字第
    ○八○○○五三六四號（參同上第一二○一號偵卷第四十三頁）鑑定通知書各一
    紙在卷可考，堪信被告之自白與事實相符，可以採信。又被告前因施用毒品案件
    ，經本院以八十七年度毒聲字第一○二○號裁定送觀察、勒戒後，認無繼續施用
    毒品之傾向，經桃園地方法院檢察署檢察官為不起訴處分確定，復又因施用毒品
    案件，經本院裁定送觀察、勒戒後，期滿認有繼續施用毒品傾向，再經本院裁定
    送強制戒治，並由檢察官提起公訴，本院以八十九年度訴字九八四號判處有期徒
    刑八月、四月，合併應執行有期徒刑十一月確定，此有臺灣桃園地方法院檢察署
    刑案資料查註紀錄表及臺灣高等法院被告全國前案紀錄表在卷可稽。是被告於毒
    品危害防制條例施行後，三犯施用毒品之犯行，事證明確，應依法論科。
二、按海洛因係毒危害防制條例第二條第二項第一款所稱之第一級毒品，核被告施用
    海洛因之行為，係犯毒品危害防制條例第十條第一項之施用第一級毒品罪，而被
    告施用海洛因時持有海洛之行為，其持有之低度行為應被施用之高度行為所吸收
    ，不另論罪。被告先後多次犯行，時間緊接，犯罪構成要件相同，且施用毒品者
    ，本即具有慣習性，故應係基於概括犯意為之，為連續犯，以一罪論，並依法加
    重其刑。公訴人雖未就被告九十年四月十九日起至九十一年五月十三日止間多次
    施用第一級毒品犯行提起公訴，惟此部分因與起訴經判決有罪部分，具有連續犯
    之裁判上一罪關係，為起訴效力所及，本院自應併予審理，附此敘明。又查被告
    前於八十六年間因違反麻醉藥品管理條例案件，經本院判處有期徒刑七月確定，
    甫於八十八年二月二十一日執行完畢，有卷附之台灣桃園地方法院檢察署刑案資
    料查註紀錄表及臺灣高等法院被告全國前案紀錄表可按，其受有期徒刑之執行完
    畢後，五年內再犯本件有期徒刑以上之罪，為累犯，應依法遞加重其刑。爰審酌
    被告經執行觀察、勒戒、戒治，猶不知悔改，仍有繼續施用足以導致人體機能發
    生依賴性、成癮性及抗藥性等障礙之海洛因之行為，顯見其意志不堅，惟念其施
    用毒品係自戕之行為，尚無害及他人，犯後尚能坦承犯行，及其本件施用毒品行
    為之次數等一切情狀，量處如主文所示之刑。末查，扣案之如附表編號一所示之
    含有海洛因之菸灰，其內所含之海洛因量微，無法析離，以及編號四所示之海洛
    因淨重○點○七公克、編號五所示之海洛因殘渣袋內含海洛因量微，無法計重，
    復無法析離，不問屬於犯人否，均依毒品危害防制條例第十八條第一項前段宣告
    沒收銷燬之。扣案之注射針筒四支，以及注射用橡皮筋一條，均係供被告施用第
    一級毒品所用之工具，且為被告所有，業據被告供明在案，爰依刑法第三十八條
    第一項第二款宣告沒收。
據上論斷，應依刑事訴訟法第二百九十九條第一項前段，毒品危害防制條例第十條第
一項，第十八條第一項前段、刑法第十一條前段、第五十六條、第四十七條、第三十
八條第一項第二款，判決如文。
本案經檢察官郭靜文到庭執行職務。
中      華      民      國    九十一    年      八      月    二十七    日
                                  臺灣桃園地方法院刑事第二庭
                                      審判長法官  江  振  義
                                            法官  林  明  洲
                                            法官  李  桂  英
右正本證明與原本無異。
如不服本判決，應於判決送達後十日內，向本院提出上訴狀。
                                      書  記  官  張  淑  芬
中      華      民      國    九十一    年      八      月    二十七    日
附錄本案論罪科刑法條全文：
毒品危害防制條例第十條：
施用第一級毒品者，處六月以上五年以下有期徒刑。
施用第二級毒品者，處三年以下有期徒刑。
附表：
┌──┬─────┬─────┬───────┬──────┬──────
│編號│查獲時間  │查獲地點  │扣得物品      │沒收法條依據│相關偵卷案號
│    │          │          │              │            │
├──┼─────┼─────┼───────┼──────┼──────
│    │九十年四月│桃園縣桃園│含有海洛因殘渣│毒品危害防制│九十年度毒偵
│一  │十八日十八│市○○街與│之菸灰毛重○點│條例第十八條│字第一五一九
│    │時四十五分│大業路口  │一公克（無法析│第一項      │號
│    │許        │          │離）          │            │
├──┼─────┼─────┼───────┼──────┼──────
│    │九十年五月│桃園縣桃園│注射針筒一支。│刑法第三十八│九十年度毒偵
│二  │二十二日二│市○○○街│              │條第一項第二│字第二○○五
│    │十二時許  │一○八號十│              │款│號
│    │          │四樓之四  │              │            │
├──┼─────┼─────┼───────┼──────┼──────
│    │九十年七月│桃園縣桃園│注射針筒一支。│同右        │九十年度毒偵
│三  │七日十六時│市○○街二│              │            │字第二六○二
│    │五十分許  │○○號四樓│              │            │號
├──┼─────┼─────┼───────┼──────┼──────
│    │九十年九月│桃園縣龜山│海洛因淨重○點│毒品危害防制│九十年度毒偵
│四  │六日二十一│鄉○○街五│○七公克      │條例第十八條│字第三六○三
│    │時十分許  │十九號前馬│              │第一項      │號
│    │          │路邊      │              │            │
├──┼─────┼─────┼───────┼──────┼──────
│五  │九十年五月│桃園縣龜山│海洛因殘渣袋一│條例第十八條│偵字第一二○
│    │十三日十八│鄉○○路三│個（量微無法計│第一項      │一號
│    │時許      │五六巷九十│重，又無法析離│            │
│    │          │七弄二十五│）            │            │
│    │          │之一號    │－－－－－－－│－－－－－－│
│    │          │          │注射針筒二支及│刑法第三十八│
│    │          │          │注射用橡皮筋一│條第一項第二│
│    │          │          │條均係被告所有│款          │
│    │          │          │，供施用第一級│            │
│    │          │          │毒品所用之物。│            │
└──┴─────┴─────┴───────┴──────┴──────
